【裁判字號】    89,交訴,135
【裁判日期】    900830
【裁判案由】    公共危險等
【裁判全文】
台灣台北地方法院刑事判決               八十九年度交訴字第一三五號
    公  訴  人  台灣台北地方法院檢察署檢察官
    被      告  甲○○
右列被告因公共危險案件，經檢察官提起公訴（八十九年度偵字第一六三二二號），
本院判決如左：
    主    文
甲○○駕駛動力交通工具肇事，致人受傷而逃逸，處有期徒刑肆月，如易科罰金，以
參佰元折算壹日，緩刑貳年。
其餘過失傷害部分公訴不受理。
    事    實
一、甲○○於民國八十九年六月四日凌晨一時四十分許（起訴書誤繕為同年月日凌晨
    一時許），駕駛車號Ｔ四－五八九三號自用小客車，沿台北市○○○路○段北往
    南方向行駛，途經台北市○○○路○段與和平西路三段欲右轉和平西路三段時，
    本應注意汽車行車速度，依標誌之規定，無標誌者，在市區道路，時速不得超過
    四十公里，且汽車行至交岔路口，轉彎車應讓直行車先行，依當時情形，並無不
    能注意情事，竟疏於注意及此，適有乙○○騎乘車號ＤＦＭ－二五二號輕型機車
    ，沿同方向行駛，途經上開路口時，因甲○○駕車本欲直行，突然右轉彎且未讓
    直行之乙○○所騎乘之機車先行，貿然以超過限速四十公里之速度右轉，終因車
    速過快致甲○○所駕駛車輛右後輪弧、右後車角燈擦撞乙○○所騎乘機車左側車
    身及左側後視鏡，乙○○因而人車倒地，並為其所騎乘機車壓住，而受有肉肩撞
    傷、頸部扭傷、左肘擦傷、左大腿骨大轉間線狀中骨折等傷害（傷害部分業已撤
    回告訴）。詎甲○○於肇事致乙○○受傷後，僅下車詢問乙○○受傷情況，而未
    及時採取救護行為，並報警處理，竟另行起意，隨即駕車逃逸。嗣因目擊證人丙
    ○○坐車路過，遂記下甲○○之車號，並由路人報警協助乙○○送醫急救。嗣經
    警方通知車號Ｔ四－五八九三號自用小客車車主普羅汽車股份有限公司後，甲○
    ○於有偵查犯罪職權之公務員知悉前，自行前往台北市政府警察局交通警察大隊
    制作談話紀錄，承認為肇事者，始獲知上情。
二、案經乙○○訴由台北市政府警察局萬華分局報請台灣台北地方法院檢察署檢察官
    偵查起訴。
    理    由
壹、有罪部分：
一、右開事實，業據被告甲○○於本院審理時坦承不諱，核與被害人乙○○於警訊、
    偵審中、目擊證人丙○○、警員戊○○、丁○○於本院調查時所為證述相符，並
    有道路交通管理事故調查報告表、交通事故談話紀錄表、交通事故補充資料表、
    交通事故車輛勘驗紀錄表、照片七張在卷為憑，且被害人乙○○受有如事實欄所
    載之傷勢，亦有台北市立和平醫院診斷書一紙附卷可稽。本件事證明確，犯行洵
    堪認定。
二核被告所為，係犯刑法第一百八十五條之四肇事逃逸罪。被告經警方通知車號Ｔ
    四－五八九三號自用小客車車主普羅汽車股份有限公司後，於有偵查犯罪職權之
    公務員知悉前，自行前往台北市政府警察局交通警察大隊制作談話紀錄，承認為
    肇事者等情，業經證人警員丁○○到庭證述無訛，被告應有於犯罪被發覺前自首
    接受裁判之行為，依法減輕其刑。爰審酌被告素行、品行、犯罪手段、所生損害
    、犯後態度及事後已與被害人乙○○達成和解等一切情狀，量處如主文所示之刑
    ，並諭知易科罰金之折算標準。末查被告前無犯罪紀錄，此有台灣高等法院被告
    全國前案紀錄表在卷可徵，其因一時疏忽而觸犯刑章，經此教訓後，當知所警惕
    而無再犯之虞，所宣告之刑，本院認以暫不執行為適當，爰併予宣告如主文所示
    之緩刑，以勵來茲而啟自新。至刑法第四十一條修正後，並無不利於被告，自應
    適用修正後之規定，附此敘明。
貳、公訴不受理部分：
一、按告訴乃論之罪，告訴人於第一審辯論終結前得撤回其告訴，又告訴經撤回者，
    應諭知不受理之判決，刑事訴訟法第二百三十八條第一項第三百零三條第三款
    分別定有明文。
二、本件告訴人乙○○告訴被告於右開時地，駕駛右開自用小客車時，本應注意汽車
    行車速度，依標誌之規定，無標誌者，在市區道路，時速不得超過四十公里，且
    汽車行至交岔路口，轉彎車應讓直行車先行，依當時情形，並無不能注意情事，
    竟疏於注意及此，適有乙○○騎乘右開輕型機車，經右開路口時，因被告駕車本
    欲直行，突然右轉彎且未讓直行之乙○○所騎乘之機車先行，貿然以超過限速四
    十公里之速度右轉，終因車速過快致被告所駕駛車輛右後輪弧、右後車角燈擦撞
    乙○○所騎乘機車左側車身及左側後視鏡，乙○○因而人車倒地，並為其所騎乘
    機車壓住，因而受有肉肩撞傷、頸部扭傷、左肘擦傷、左大腿骨大轉間線狀中骨
    折等傷害案件，公訴人認係觸犯刑法第二百八十四條第一項前段之過失傷害罪，
    依同法第二百八十七條之規定，須告訴乃論。茲據告訴人乙○○當庭撤回其告訴
    ，依照首開說明，爰不經言詞辯論，逕為諭知不受理之判決。
參、據上論斷，應依刑事訴訟法第二百九十九條第一項前段、第三百零三條第三款、
    第三百零七條，刑法第二條第一項前段、第一百八十五條之四、第四十一條第一
    項前段、第六十二條前段、第七十四條第一款，罰金罰鍰提高標準條例第二條，
    判決如主文。
本案經檢察官蕭方舟到庭執行職務
中      華      民      國    九十      年      八      月     三十     日
                                      台灣台北地方法院交通法庭
                                              法  官  李  麗  玲
右正本證明與原本無異。
如不服本判決，應於判決送達後十日內向本院提出上訴狀(應抄附繕本)。告訴人
或被害人如對於本判決不服者，應具備理由請求檢察官上訴，其上訴期間之計算
係以檢察官收受判決正本之日期為準。
                                              書記官  江  虹  儀
中      華      民      國      九十    年     八      月    三十一     日
附錄本案論罪科刑法條全文：
刑法第一百八十五條之四：
駕駛動力交通工具肇事，致人死傷而逃逸者，處六月以上五年以下有期徒刑。


司法院資訊處製作；財團法人民間司法改革基金會備份。
